【裁判字號】    94,簡上,380
【裁判日期】    950529
【裁判案由】    恐嚇取財
【裁判全文】
臺灣臺南地方法院刑事判決             94年度簡上字第380號
上  訴  人  甲○○
即  被  告
上列上訴人即被告因恐嚇取財案件，不服本院93年度簡字第2385
號中華民國94年8月30日第一審簡易判決（聲請簡易判決處刑書
案號：93年度偵字第2185號），提起上訴，本院管轄之第二審合
議庭判決如下：
    主  文
原判決撤銷。
本件免訴。
    理  由
一、公訴意旨略以：甲○○預見提供自己帳戶之存摺及提款卡供
    他人使用，極易淪為他人財產犯罪之用，竟基於幫助之犯意
    ，於民國九十一年底，在臺南市某地，將臺新銀行永康分行
    帳戶（帳號00000000000000）及永康六甲頂郵局帳戶（帳號
    00000000）之存摺、提款卡賣予姓名不詳，綽號「張仔」之
    成年男子。嗣後上開存摺等物由丙○○取得，並轉賣予蔡文
    賓，供蔡文賓於附表所示時間、地點，竊取丁○○、江茂楠
    及乙○○等人之車輛後，向丁○○三人恐嚇贖金之用，丁○
    ○等三人受恐嚇後，分別於附表所示時間，依指示將現金匯
    入甲○○上開帳戶內。
二、按案件曾經判決確定者，應諭知免訴之判決，刑事訴訟法第
    三百零一條第一款定有明文。又訴訟上所謂一事不再理之原
    則，關於實質上一罪或裁判上一罪，亦均有其適用，最高法
    院六十年臺非字第七十七號著有判例。
三、訊據上訴人即被告甲○○固坦承販賣臺新銀行永康分行帳戶
    （帳號00000000000000）及永康六甲頂郵局帳戶（帳號0000
    0000）之存摺、提款卡賣予姓名不詳，綽號「張仔」之成年
    男子，惟辯稱：我另外還有販賣復華商業銀行及誠泰商業銀
    行之帳戶存摺及印章予「張仔」，均是在申請完後隔天即交
    給「張仔」，販賣復華商業銀行及誠泰商業銀行之帳戶存摺
    及印章部分，已經判決確定，二案應有連續犯關係等語。
四、經查：被告甲○○前於九十二年二月間，將誠泰商業銀行帳
    戶及復華商業銀行所申請之帳戶存摺及印章、密碼等物，賣
    予「張仔」，經臺灣高雄地方法院檢察署檢察官聲請簡易判
    決處刑，臺灣高雄地方法院於九十四年二月二十五日判處三
    月，被告上訴後又撤回，全案於九十四年五月十日判決確定
    ，有被告全國前案紀錄表及臺灣高雄地方法院九十五年四月
    十四日函文附卷可按。而被告本案被訴販賣帳戶之時間，依
    卷附之郵局查詢帳戶基本資料、對帳單及歷史交易明細表所
    示，被告係於九十一年十月九日在永康六甲頂郵局開戶，於
    九十二年一月二日在臺新銀行永康分行開戶，被告又供稱開
    戶翌日即將帳戶售出，因此被告於本案犯罪之時間應分別為
    九十一年十月十日及九十二年一月三日。被告本案最後一次
    犯行與前案僅隔約一個月，時間緊接，方法相同，觸犯構成
    要件相同之罪名，且販賣對象又為同一人，顯係基於概括犯
    意反覆而為，應有連續犯裁判上一罪之關係。且原審判決時
    ，前案已判決確定，依上說明，應諭知免訴之判決，原審疏
    未詳查，逕為論罪科刑，自有未洽，被告上訴指摘原判決不
    當為有理由，應由本院將原判決撤銷，自為第一審判決，並
    諭知免訴，始為允當。又法院為刑事訴訟法第三百零二條之
    判決，得不經言詞辯論為之，刑事訴訟法第三百零七條定有
    明文，本案自得不經言詞辯論為之，附此敘明。
據上論斷，應依刑事訴訟法第四百五十五條之一第三項、第三百
六十九條第一項前段、第三百六十四條、第三百零二條第一項、
第三百零七條，判決如主文。
。
中    華    民    國    95    年    5     月    29    日
                  刑事第五庭    審判長法  官  鄧希賢
                                      法  官  張銘晃
                                      法  官  包梅真
以上正本證明與原本無異。
如不服本判決，應於收受送達後10日內向本院提出上訴書狀（應
附繕本）。
                                      書記官  張富
中    華    民    國    95    年    5     月    30    日
附表
┌──┬─────┬──────────┬────┬───────────┐
│編號│被  害  人│  失竊時間、地點    │被竊車輛│匯款時間、金額、帳戶  │
├──┼─────┼──────────┼────┼───────────┤
│一、│丁○○    │92年3月21日下午5時│車號    │92年3月25日、150,000元│
│    │          │  許                │UN-5111 │台新銀行永康分行甲○○│
│    │          │台南縣新市鄉豐華村│        │00000000000000        │
│    │          │  南科三路、環車路一│        │                      │
│    │          │  段口              │        │                      │
├──┼─────┼──────────┼────┼───────────┤
│二、│江茂楠    │92年3月23日晚上8時│車號    │92年3月25日、150,000元│
│    │          │  許                │J3-9552 │台新銀行永康分行甲○○│
│    │          │台南市安平區永華二│        │00000000000000        │
│    │          │  街與建平七街口    │        │                      │
├──┼─────┼──────────┼────┼───────────┤
│三、│乙○○    │92年3月26日下午2時│車號    │92年3月26日、50,000元 │
│    │          │  許                │S3-7398 │台新銀行永康分行甲○○│
│    │          │台南市○○區○○路│        │00000000000000        │
│    │          │  593號前           │        │                      │
└──┴─────┴──────────┴────┴───────────┘


司法院資訊處製作；財團法人民間司法改革基金會備份。
